【裁判字號】    95,易緝,7
【裁判日期】    950331
【裁判案由】    竊盜
【裁判全文】
臺灣嘉義地方法院刑事判決               95年度易緝字第7號
公  訴  人  臺灣嘉義地方法院檢察署檢察官
被      告  丙○○
上列被告因竊盜案件，經檢察官提起公訴（82年度偵字第4088號
、第4266號）暨移送併辦（臺灣嘉義地方法院檢察署檢察官82年
度偵字第4530號、第3423號、第4654號、第5035號、第5128號、
第5465號、第5505號，臺灣高雄地方法院檢察署檢察官82年度第
23701號、第23706號），本院判決如下：
    主  文
本件免訴。
    理  由
一、公訴意旨略以：被告丙○○因違反肅清煙毒條例，經台灣板
    橋地方法院判處有期徒刑4年6月確定，而於民國（下同）79
    年6月15日執行完畢，仍不知悔改於82年3月20日凌晨零時許
    ，意圖為自己不法之所有，潛入嘉義市○○街341號乙○○
    所開設夜間無人居住之「百星模具有限公司」內竊取該公司
    所有如附表所示之支票18張、洋酒2瓶及現金新台幣（下同
    ）1千餘元。嗣因乙○○向如附表所示各該行庫辦理止付手
    續。而82年5月15日及同年6月9日，經由丙○○直接或間接
    交付而持有支票之甲○○、李小萍向該行庫提示遭拒後始查
    得上情，因認被告涉犯刑法第320條第1項之竊盜罪嫌等語。
二、按案件時效已完成者，應諭知免訴之判決，刑事訴訟法第
    302條第2款定有明文；刑法有關追訴時效規定如下：第80條
    追訴權，因左列期間內不行使而消滅：(1)死刑、無期徒刑或
    10年以上有期徒刑者，20年。(2)3年以上10年未滿有期徒刑
    者，10年。(3)1年以上3年未滿有期徒刑者，5年。(4)1年未滿
    有期徒刑者，3年。(5)拘役或罰金者，1年。前項期間自犯罪
    成立之日起算。但犯罪行為有連續或繼續之狀態者，自行為
    終了之日起算。第83條追訴權之時效，如依法律之規定，偵
    查、起訴或審判之程序，不能開始或繼續時，停止其進行。
    前項時效停止，自停止原因消滅之日起，與停止前已經過之
    期間，一併計算。停止原因繼續存在之期間，如達於第80條
    第1項各款所定期間4分之1者，其停止原因視為消滅。
三、查本件被告丙○○涉犯刑法第320條第1項之竊盜罪嫌，最後
    行為日係於民國82年3月20日，經公訴人於82年6月25日開始
    偵查，並於82年8月17日提起公訴、同年8月20日繫屬本院，
    嗣因被告逃匿，經本院於82年12月1日發布通緝，致審判之
    程序不能繼續迄今。復依刑法第320條第1項之法定刑為5年
    以下有期徒刑、拘役或1000元以下罰金，而依刑法第80條第
    1項第2款規定，追訴權時效為10年。再依同法第83條第1項
    、第3項規定，及參照司法院29年院字第1963號解釋，本件
    追訴權之時效期間應加計因通緝而停止之2年6月期間，共計
    為12年6月。惟自公訴人於82年6月25日開始偵查，迄82年12
    月1日本院發布通緝，依司法院大法官63年釋字第138號解釋
    ，此時追訴權既無不行使之情形，自不生時效進行之問題。
    綜上，本件追訴權時效業於95年2月間完成。揆之首開說明
    ，爰不經言詞辯論，逕為免訴之判決。
四、移送併辦部分：
  (一)台灣嘉義地方法院檢察署檢察官移送本院併辦之82年度偵字
    第3423號、第4654號、第5035號、第5128號、第5465號，及
    臺灣高雄地方法院檢察署檢察官移送本院併辦之82年度第23
    701號、第23706號部分，與台灣嘉義地方法院檢察署以82年
    度偵字第4088號、第4266號起訴之本件案件，犯罪事實相同
    ，為事實上同一案件，本院自得併予審究，應予說明。
  (二)公訴人認「台灣嘉義地方法院檢察署82年度偵字第4530號（
    原移送併辦函文誤為第4520號）、第5505號」2次犯嫌部分
    與本件起訴之「台灣嘉義地方法院檢察署82年度偵字第4088
    號、第4266號」部分，有連續犯之裁判上一罪關係，而移送
    本院併為審理。惟按裁判上一罪，其中一罪業已繫屬於法院
    ，他部分尚由檢察官偵辦者，倘檢察官認該其所偵辦之部分
    ，確有應成立犯罪之虞，且與已繫屬法院部分有裁判上一罪
    之關係，而移送該已繫屬法院併辦，則該受移送之已繫屬法
    院得就該移送併辦部分予以實質審判者，應以經其審理之結
    果，以該二罪間確有裁判上一罪之關係為前提，倘該二罪間
    ，經繫屬法院審理之結果並無裁判上一罪之關係時，基於不
    告不理原則，該繫屬法院就移送併辦部分不得為任何裁判，
    而僅能退回原偵查機關另行偵辦，否則即有就未經請求之事
    項予以裁判之訴外裁判之違法。經查：本件被告丙○○起訴
    部分（前揭82年度偵字第4088號、第4266號）業經本院判決
    免訴，已如前述，則移送併辦之前揭「82年度偵字第4530號
    、第5505號」2次犯嫌部分即與本件無從成立連續犯之裁判
    上一罪關係，本院自無從併予審判，自均應退由檢察官另為
    妥適之處理，附此敘明。
據上論斷，應依刑事訴訟法第302條第2款、第307條判決如主文
。
中    華    民    國    95    年    3     月    31    日
                  刑事第二庭 審判長法  官  夏 金 郎
                                   法  官  黃 義 成
                                   法  官  盧 鳳 田
上列正本證明與原本無異。
如不服本判決，應於判決送達後10日內向本院提出上訴狀（應附
繕本）。告訴人或被害人如對於本判決不服者，應具備理由請求
檢察官上訴，其上訴期間之計算係以檢察官收受判決正本之日期
為準。
中    華    民    國    95    年    4     月    3     日
                                   書記官  楊 國 色
附表：（金額種類：新台幣）
┌──┬───────────────────────┐
│編號│        支         票          資        料   │
├──┼───────────────────────┤
│1   │付款人：嘉義市第一信用合作社博愛分社          │
│    │帳號：15215、票號：0000000、發票日：82.3.31.  │
│    │面額：3360元                                  │
├──┼───────────────────────┤
│2   │付款人：第一銀行嘉興分行、帳號：302613        │
│    │票號：0000000、發票日：82.5.5.、面額：1171元  │
├──┼───────────────────────┤
│3   │付款人：第二信用合作社興業分社                │
│    │帳號：00000-00、票號：0000000、               │
│    │發票日：82.5.31.、面額：22800元               │
├──┼───────────────────────┤
│4   │付款人：台灣中小企業銀行北港分行、            │
│    │帳號：1408-8、票號：0000000                   │
│    │發票日：82.4.30.、面額：10064元               │
├──┼───────────────────────┤
│5   │付款人：華南商業銀行嘉南分行、帳號：2710-2    │
│    │票號：71761、發票日：82.6.5.、面額：1848元    │
├──┼───────────────────────┤
│6   │付款人：世華商業銀行嘉義分行、帳號：189-1     │
│    │票號：56577、發票日：82.5.15.、面額：22145元  │
├──┼───────────────────────┤
│7   │付款人：玉山銀行嘉義分行、帳號：203-9         │
│    │票號：0000000、發票日：82.4.30.、面額：4520元 │
├──┼───────────────────────┤
│8   │付款人：第一銀行新西分行、帳號：3387          │
│    │票號：0000000、發票日：82.5.31.、面額：1770元 │
├──┼───────────────────────┤
│9   │付款人：第一信用合作社仁愛分社、帳號：5662    │
│    │票號：0000000、發票日：82.4.30.、面額：5280元 │
├──┼───────────────────────┤
│10  │付款人：第一銀行車店分行、帳號：30014-9       │
│    │票號：0000000、發票日：82.5.30.、面額：17700元│
├──┼───────────────────────┤
│11  │付款人：華南商業銀行嘉義分行、帳號：62315     │
│    │票號：0000000、發票日：82.5.31.、面額：8000元 │
├──┼───────────────────────┤
│12  │付款人：彰化商業銀行東嘉義分行、帳號：23594   │
│    │票號：0000000、發票日：82.4.20.、面額：4000元 │
├──┼───────────────────────┤
│13  │付款人：第二信用合作社嘉義分行、帳號：0127-00 │
│    │票號：0000000、發票日：82.6.20.、面額：24000元│
├──┼───────────────────────┤
│14  │付款人：第二信用合作社嘉義分行、帳號：0127-00 │
│    │票號：0000000、發票日：82.7.20.、面額：24000元│
├──┼───────────────────────┤
│15  │付款人：第二信用合作社嘉義分行、帳號：0127-00 │
│    │票號：0000000、發票日：82.8.20.、面額：24000元│
├──┼───────────────────────┤
│16  │付款人：合作金庫嘉義支庫、帳號：2968-0        │
│    │票號：0000000、發票日：82.4.30.、面額：1881元 │
├──┼───────────────────────┤
│17  │付款人：第一銀行新西分行、帳號：03957-4       │
│    │票號：0000000、發票日：82.4.30.、面額：5078元 │
├──┼───────────────────────┤
│18  │付款人：合作金庫朴子支庫、帳號：8-3           │
│    │票號：0000000、發票日：82.3.31、面額：609元   │
└──┴───────────────────────┘


司法院資訊處製作；財團法人民間司法改革基金會備份。
